臺灣新竹地方法院刑事簡易判決　　　 100年度竹簡字第1058號
聲　請　人　臺灣新竹地方法院檢察署檢察官
被　　　告　林坤鋒
上列被告因詐欺案件，經檢察官聲請簡易判決處刑（100 年度偵
字第5454號、第6131號），本院判決如下：
    主    文
林坤鋒幫助犯共同詐欺取財罪，處有期徒刑月；如易科罰金，
以新臺幣壹仟元折算壹日。緩刑貳年，緩刑期間內應依附表二所
示之和解條件向被害人給付。
    犯罪事實及理由
一、犯罪事實：林坤鋒明知個人金融機構帳戶係攸關個人信用之
    專用物品，應將金融機構帳戶之存摺、提款卡等物品放置安
    全之處妥適保管，且國內社會常見之犯罪集團，經常利用他
    人之存款帳戶轉帳，以掩飾其等犯罪之不法所得，逃避執法
    人員之查緝，此亦為報章媒體一再披露且為社會大眾所周知
    ，若於發現相關金融資料遺失抑其他原因遭他人取得後，應
    向金融機構辦理掛失止付，避免該個人帳戶淪為供他人犯罪
    之工具。林坤鋒已預見其所申請相關金融帳戶資料可能被犯
    罪集團所利用，以遂其等犯罪及掩飾其等犯罪所得財物或財
    產上利益之目的，竟仍容任所申請之帳戶可能被犯罪集團用
    以犯罪結果之發生，而基於幫助他人實施詐欺犯罪之不確定
    故意，於民國100年1月21日前之某日，因自身缺錢花用，乃
    透過友人李國煒聯繫專門收購人頭帳戶之某真實姓名年籍均
    不詳綽號「流氓」之成年男子，該男子提議以每帳戶新臺幣
    （下同）5,000 元之代價收購帳戶。嗣林坤鋒於100 年1 月
    21日前之某日，在新竹市○○路某處，將其在中華郵政股份
    有限公司新竹內湖路郵局開立之帳號00000000000000號帳戶
    （下稱本件帳戶）之存摺、提款卡及密碼，以5,000 元之代
    價透過李國煒將本件帳戶出售予某真實姓名年籍均不詳綽號
    「流氓」之成年男子，以供該名成年男子所屬之詐騙集團作
    為詐騙不特定人匯款之人頭帳戶之用。嗣該某真實姓名年籍
    均不詳綽號「流氓」與其所屬詐騙集團成員等成年人於取得
    林坤鋒上開金融帳戶資料後，即共同基於意圖為自己不法所
    有之犯意聯絡及行為分擔，分別於如附表一編號一至八號所
    示時間，以如附表一編號一至八號所示之方式，致如附表一
    編號一至八號所示之人陷於錯誤，於附表一編號一至八號所
    示時間，分別匯款如附表一編號一至八號所示金額至林坤鋒
    本件帳戶內，上開金額旋遭提領一空。嗣因如附表一編號一
    至八號所示之人察覺有異，分別報警處理，始查悉上情（李
    國煒、某真實姓名年籍均不詳綽號「流氓」及其所屬詐騙集
    團成員等人所涉詐欺等犯行，另由臺灣新竹地方法院檢察署
    檢察官以10 0年度少連偵字第17號案件偵辦中）。
二、案經宋雅婷、李珮寧、羅育倫訴由新竹市警察局第三分局報
    告臺灣新竹地方法院檢察署檢察官偵查後聲請簡易判決處刑
    。
三、證據：
（一）被告林坤鋒於偵查中之自白（見臺灣新竹地方法院檢察署
      100年度偵字第6131號偵查卷第100至102頁）。
（二）另案被告李國煒於偵查中之自白（見臺灣新竹地方法院檢
      察署100年度少連偵字第17號偵查卷第1、2頁）。
（三）證人即被害人楊謙和、徐鈺涵、李珮寧、冉隆瑜、羅育倫
      、宋雅婷、張大業、莊汝霖等人分別於警詢時之證述（見
      臺灣新竹地方法院檢察署100年度偵字第6131號偵查卷第6
      至8、15、16、31 頁含背面、38、39、46、47、52、53、
      70 頁含背面；100年度偵字第5454號偵查卷第5、6頁）。
（四）另案被告李國煒之部分通訊監察譯文、中華郵政股份有限
      公司新竹郵局100年2月22日竹營字第1001800112號函檢附
      之被告林坤鋒儲戶基本資料及交易詳情各1 份（見臺灣新
      竹地方法院檢察署100年度偵字第6131 號偵查卷第83至83
      頁；100年度少連偵字第17號偵查卷第1、2頁）。
（五）證人即被害人楊謙和提供之高雄市政府警察局前鎮○○○
      ○路派出所受理詐騙帳戶通報警示簡便格式表、內政部警
      政署反詐騙案件紀錄表、受理刑事案件報案三聯單、露天
      拍賣網站網頁列印資料、即時通通話紀錄列印資料、受理
      各類案件紀錄表各1份（見臺灣新竹地方法院檢察署100年
      度偵字第6131號偵查卷第71至82頁）。
（六）證人即被害人徐鈺涵提供之臺南市政府警察局第一分局東
      門派出所受理各類案件紀錄表、受理刑事案件報案三聯單
      、內政部警政署反詐騙諮詢專線紀錄表、受理詐騙帳戶通
      報警示簡便格式表、中華郵政自動櫃員機交易明細表各1
      份（見上開偵查卷第32至37頁）。
（七）證人即被害人李珮寧提供之新北市政府警察局海山分局江
      翠派出所受理刑事案件報案三聯單、受理詐騙帳戶通報警
      示簡便格式表、受理各類案件紀錄表、內政部警政署反詐
      騙諮詢專線紀錄表、露天拍賣網站網頁列印資料各1份（
      見上開偵查卷第9至14頁）。
（八）證人即被害人冉隆瑜提供之內政部警政署反詐騙諮詢專線
      紀錄表、新竹市警察局第二分局埔頂派出所受理詐騙帳戶
      通報警示簡便格式表、中華郵政WebATM轉帳明細表、受理
      刑事案件報案三聯單各1份（見上開偵查卷第48至51頁）
      。
（九）證人即被害人羅育倫提供之臺中市政府警察局霧峰分局霧
      峰派出所受理詐騙帳戶通報警示簡便格式表、羅育倫之父
      羅大辟所有之國泰世華銀行帳號000000000000號帳戶存摺
      影本、露天拍賣網站網頁列印資料、內政部警政署反詐騙
      諮詢專線紀錄表各1份（見上開偵查卷第40至45頁）。
（十）證人即被害人宋雅婷提供之臺新銀行自動櫃員機交易明細
      表、臺中市政府警察局第二分局育才派出所受理各類案件
      紀錄表、受理詐騙帳戶通報警示簡便格式表、內政部警政
      署反詐騙案件紀錄表各1 份（見臺灣新竹地方法院檢察署
      100年度偵字第5454號偵查卷第7、12至15頁）。
（十一）證人即被害人張大業提供之臺中銀行自動櫃員機交易明
        細表、露天拍賣網站網頁列印資料、奇摩即時通紀錄列
        印資料、內政部警政署反詐騙案件紀錄表、臺中市政府
        警察局第五分局北屯派出所受理詐騙帳戶通報警示簡便
        格式表各1份（見臺灣新竹地方法院檢察署100年度偵字
        第6131號偵查卷第17至30頁）。
（十二）證人即被害人莊汝霖提出之臺中市政府警察局第一分局
        公益派出所受理各類案件紀錄表、受理詐騙帳戶通報警
        示簡便格式表、內政部警政署反詐騙諮詢專線紀錄表、
        受理刑事案件報案三聯單、Messenger Plus!聊天紀錄
        列印資料、中華郵政WebATM轉帳明細表、提款卡影本、
       （見臺灣新竹地方法院檢察署100年度偵字第6131號偵查
        卷第54至69頁）。
（十三）綜上，本件被告林坤鋒犯行明確，應依法予以論科。
四、論罪科刑：
（一）論罪：
  １、按上開另案被告李國煒、某真實姓名年籍均不詳綽號「流
      氓」與其所屬詐騙集團成員等成年人於取得被告林坤鋒所
      有本件帳戶之存摺、提款卡及密碼等資料後，即共同基於
      意圖不法所有之犯意聯絡及行為分擔，分別於如附表一編
      號一至八號所示時間，以如附表一編號一至八號所示之方
      式，致如附表一編號一至八號所示之被害人人陷於錯誤，
      於附表一編號一至八號所示時間，分別匯款如附表一編號
      一至八號所示金額至林坤鋒本件帳戶內等情，是核上開某
      真實姓名年籍均不詳綽號「流氓」與其所屬詐騙集團成員
      等成年人本件所為，均係犯刑法第339 條第1 項之詐欺取
      財罪。
  ２、又上開另案被告李國煒、某真實姓名年籍均不詳綽號「流
      氓」與其所屬詐騙集團成員等成年人就上開詐欺取財既遂
      犯行，有犯意聯絡及行為分擔，為共同正犯。
  ３、復按刑法上之故意，分為直接故意（確定故意）與間接故
      意（不確定故意），「行為人對於構成犯罪之事實，明知
      並有意使其發生者」為直接故意；又「行為人對於構成犯
      罪之事實，預見其發生而其發生並不違背其本意者」為間
      接故意，刑法第13條第1項、第2項定有明文。茲衡諸常情
      ，今日一般人至金融機關開設帳戶使用，係極為方便容易
      且迅速之事，苟有使用金融存款帳戶之正當用途，自以使
      用其本人或可信賴之親友申請之帳戶，最為便利安全，始
      可避免帳戶名義人反悔或心存歹念，利用通知掛失止付、
      變更存戶印鑑圖章或換摺之方式，將帳戶內之款項領走一
      空，反致使用帳戶人蒙受損失，故苟非意圖以他人之帳戶
      從事不法用途，並藉以逃避查緝，自無花費金錢或以其他
      方法向無相當信賴關係之陌生人取得帳戶使用之理，且近
      年來不法份子詐財之犯罪類型層出不窮，該等犯罪，多數
      均係利用他人帳戶作為詐欺所得財物之出入帳戶，業經媒
      體廣為披載，是依一般人通常之知識、智能及經驗，均已
      詳知向陌生人購買、承租或其他方法取得帳戶者，多係欲
      藉該帳戶取得不法犯罪所得，且隱匿帳戶內資金之實際取
      得人之身分，以逃避追查，則被告林坤鋒係一成年且具社
      會歷練之人，自難諉稱不知，從而被告林坤鋒對於相關帳
      戶資料遭他人取得後，將可能被用來作為詐欺取財等非法
      用途上，應有所預見，且不違背其本意。是以，被告林坤
      鋒猶提供相關金融帳戶資料予某真實姓名年籍均不詳綽號
      「流氓」與其所屬詐騙集團成員等成年人，當堪認被告林
      坤鋒亦有容任或允許將提供之金融帳戶資料作為詐欺取財
      之匯款指定帳戶使用，準此，被告林坤鋒顯有幫助詐欺取
      財之不確定故意存在，應堪認定。
  ４、次按刑法上之幫助犯，係指以幫助之意思，對於正犯資以
      助力，而未參與實施犯罪之行為者而言。查被告林坤鋒將
      其所有之本件帳戶存摺、提款卡及密碼等資料提供予某真
      實姓名年籍均不詳綽號「流氓」之成年人與其所屬詐騙集
      團成員之行為，要屬詐欺取財構成要件以外之行為，則被
      告林坤鋒應屬以幫助之意思，參與詐欺取財構成要件以外
      之行為，應以詐欺取財之幫助犯論，是核其所為，係犯幫
      助犯刑法第339條第1項之詐欺取財罪，並應依刑法第30條
      第2項之規定減輕其刑。
  ５、被告林坤鋒以1 次交付本件帳戶之存摺、提款卡及密碼之
      行為，幫助某真實姓名年籍均不詳綽號「流氓」之成年人
      與其所屬詐騙集團成員先後對如附表一編號一至八號所示
      之被害人為詐欺取財既遂行為，乃係以一行為觸犯數個罪
      名，為同種想像競合犯，應依刑法第55條前段之規定，從
      一重論以1個幫助詐欺取財罪。
（二）量刑：爰審酌被告林坤鋒前無任何刑事案件紀錄，有臺灣
      高等法院被告前案紀錄表1 份在卷可佐，足徵其素行良善
      ，惟其明知所提供之相關金融帳戶將遭人供做詐欺取財之
      工具，竟任將其所有之相關金融帳戶資料交付予不法份子
      使用，非惟幫助詐騙者遂行詐財目的，同時使詐財者得以
      隱匿其真實身分，降低遭查獲之風險，助長犯罪之猖獗，
      破壞社會秩序甚鉅，然犯後坦承犯行，態度尚佳，且事後
      已與如附表一編號一至八所示之被害人達成和解（詳述如
      後）等一切情狀，量處如主文所示之刑，併諭知易科罰金
      之折算標準，以示懲儆。
（三）緩刑：末查被告林坤鋒未曾因故意犯罪受有期徒刑以上刑
      之宣告等情，已如上述，茲念其因一時失慮，致罹刑典，
      經此偵查科刑之教訓，當已知所警惕，信無再犯之虞，且
      事後已與被害人宋雅婷、李珮寧、徐鈺涵、張大業、羅育
      倫、冉隆瑜於100年11月3日成立民事如附表二所示之調解
      條件，且被害人楊謙和、莊汝霖亦表示不向被告林坤鋒求
      償等語，此有本院公務電話紀錄表2 紙、100 年度竹調字
      第377 號調解筆錄1 份附卷可稽（見本院卷第20至24頁）
      ，堪認被告林坤鋒深具悔意，本院因認前所宣告之刑，以
      暫不執行為適當，併予宣告緩刑2 年，以啟自新，並依刑
      法第74條第2 項第3 款之規定，將雙方之和解條件列為緩
      刑之條件，命被告林坤鋒應依前開和解條件，按月向被害
      人支付，直至全部清償完畢為止，以作為被害人損害之賠
      償，以啟被告之自新，並保障告訴人之受償權利。而上開
      支付損害賠償之諭知，得為民事強制執行名義，且被告林
      坤鋒於本案緩刑期間倘未如期支付，而違反本判決所諭知
      之負擔情節重大，足認原宣告之緩刑難收其預期效果，而
      有執行刑罰之必要者，依刑法第75條之1 第1 項第4 款規
      定，得撤銷其緩刑之宣告，併此敘明。
五、依刑事訴訟法第449 條第1 項前段、第450 條第1 項、第45
    4 條第1 項，刑法第339 條第1 項、第30條第1 項前段、第
    2 項、第55條前段、第41條第1 項前段、第2 項、第74條第
    1 項第1 款、第2 項第3 款，刑法施行法第1 條之1 第1 項
    、第2 項前段，逕以簡易判決處刑如主文。
中    華    民    國   100    年    11    月     24   日
                    新竹簡易庭法  官  劉兆菊
以上正本證明與原本無異。
如不服本判決應於收受本判決後10日內向本院提出上訴書狀，上
訴書狀應敘述具體理由。上訴書狀未敘述上訴理由者，應於上訴
期間屆滿後20日內補提理由書狀於本院「切勿逕送上級法院」。
中    華    民    國    10    年    11    月     24   日
                              書記官  許榮成
附錄論罪科刑法條：
中華民國刑法第339條第1項
意圖為自己或第三人不法之所有，以詐術使人將本人或第三人之
物交付者，處5 年以下有期徒刑、拘役或科或併科1 千元以下罰
金。
中華民國刑法第30條
幫助他人實行犯罪行為者，為幫助犯。雖他人不知幫助之情者，
亦同。
幫助犯之處罰，得按正犯之刑減輕之。
附表一：
┌──┬───┬──────────────────────┐
│編號│被害人│      詐騙方式及匯款金額【新臺幣】          │
├──┼───┼──────────────────────┤
│ 一 │楊謙和│詐騙集團某成員在露天拍賣網站上，佯裝為帳號「│
│    │      │mnhdyfdyg 」之賣家，刊登「SONY ERICSSON 廠牌│
│    │      │、型號W995手機1 支」之拍賣訊息，並留下098398│
│    │      │1294號行動電話做為聯絡方式，楊謙和於100 年1 │
│    │      │月21日下午1 時30分許前某時上網瀏覽時，信以為│
│    │      │真而陷於錯誤，以電腦下標得標後，於當日下午1 │
│    │      │時30分許，在高雄市○○路之國泰世華銀行匯款5,│
│    │      │000 元至被告林坤鋒本件帳戶內。嗣因一直未收到│
│    │      │貨物，又無法再聯絡上賣家而察覺有異。        │
├──┼───┼──────────────────────┤
│ 二 │徐鈺涵│詐騙集團某成員在露天拍賣網站上，佯裝為帳號「│
│    │      │mnhdyfdyg 」之賣家，刊登「白色PS3-160G」之拍│
│    │      │賣訊息，徐鈺涵於100 年1 月21日前某時許，在位│
│    │      │在臺南市○○區○○街1 號之南臺科技大學校內上│
│    │      │網瀏覽時，信以為真而陷於錯誤，以電腦下標得標│
│    │      │後，並於當日下午2 時28分許，在校內郵局自動櫃│
│    │      │員機匯款7,000 元至被告林坤鋒本件帳戶內。嗣因│
│    │      │一直未收到貨物，又無法再聯絡上賣家而察覺有異│
│    │      │。                                          │
├──┼───┼──────────────────────┤
│ 三 │李珮寧│詐騙集團某成員在露天拍賣網站上，佯裝為帳號「│
│    │      │mnhdyfdyg 」之賣家，刊登「SONY ERICSSON 廠牌│
│    │      │、型號W995手機粉紅色1 支」之拍賣訊息，李珮寧│
│    │      │於100 年1 月21日下午3 時許上網瀏覽時，信以為│
│    │      │真而陷於錯誤，以電腦下標得標後，於當日下午3 │
│    │      │時30分許，至新北市○○區○○街40之3 號之中華│
│    │      │郵政江翠郵局，以無摺存款之方式，匯款4,600 元│
│    │      │至被告林坤鋒本件帳戶內。嗣因一直未收到貨物，│
│    │      │又無法再聯絡上賣家而察覺有異。              │
├──┼───┼──────────────────────┤
│ 四 │冉隆瑜│詐騙集團某成員在露天拍賣網站上，佯裝為帳號「│
│    │      │vovouh88」之賣家，刊登「CANON 廠牌，型號S95 │
│    │      │之數位相機1 支」之拍賣訊息，李珮寧於100 年1 │
│    │      │月21日下午3 時30分許上網瀏覽時，信以為真而陷│
│    │      │於錯誤，以MSN 與上開賣家聯繫後，協議以8,000 │
│    │      │元購買上開數位相機。嗣於當日下午4 時4 分許，│
│    │      │冉隆瑜以中華郵政網路銀行轉帳8,000 元至被告林│
│    │      │坤鋒本件帳戶內。嗣因一直未收到貨物，又無法再│
│    │      │聯絡上賣家而察覺有異。                      │
├──┼───┼──────────────────────┤
│ 五 │羅育倫│詐騙集團某成員在雅虎奇摩拍賣網站上，佯裝為帳│
│    │      │號「angel01195」之賣家，刊登「尾牙抽中奇美42│
│    │      │吋LED 電視TL-42Z8000D 」之拍賣訊息，羅育倫於│
│    │      │100 年1 月21 日 晚上9 時許上網瀏覽時，信以為│
│    │      │真而陷於錯誤，於當日晚上9 時許下標後，撥打賣│
│    │      │家留下之0000000000號行動電話與之聯繫，並以網│
│    │      │路ATM 轉帳15,000元至被告林坤鋒本件帳戶內。嗣│
│    │      │因羅育倫匯款後於拍賣討論區得知已有人因該帳號│
│    │      │而遭受詐騙，又無法再聯絡上賣家而察覺有異。  │
├──┼───┼──────────────────────┤
│ 六 │宋雅婷│詐騙集團某成員在露天拍賣網站上，佯裝為帳號「│
│    │      │a00000000 」之賣家，刊登「CAN ON廠牌、型號  │
│    │      │G12 手機粉紅色1 支」之拍賣訊息，宋雅婷於100 │
│    │      │年1 月21日晚上11時許上網瀏覽時，信以為真而陷│
│    │      │於錯誤，向賣方以5,000 元之價格購買該商品。宋│
│    │      │雅婷於當日晚上11時46分許，至位在臺中市北區東│
│    │      │成路與東成三街口全家便利商店內之臺新銀行ATM │
│    │      │轉帳5,000 元至被告林坤鋒本件帳戶內。嗣因一直│
│    │      │未收到貨物，宋雅婷上網查看，發現帳號「      │
│    │      │a00000000 」之賣家已遭停權，始察覺受騙。    │
├──┼───┼──────────────────────┤
│ 七 │張大業│詐騙集團某成員在露天拍賣網站上，佯裝為帳號「│
│    │      │o91686」之賣家，刊登「公司尾牙抽中全新公司貨│
│    │      │日本製SONY46吋液晶電視KDL-46Z55001臺」之拍賣│
│    │      │訊息，張大業於100 年1 月21日晚上11時34分許上│
│    │      │網瀏覽時，信以為真而陷於錯誤，向賣方下標購買│
│    │      │該商品。張大業於翌日（22日）凌晨0 時56分許，│
│    │      │至位在臺中市○○區○○路1 段222 號之「臺中銀│
│    │      │行」自動櫃員機，匯款13,000 元 至被告林坤鋒本│
│    │      │件帳戶內。嗣因一直未收到貨物，又無法再聯絡上│
│    │      │賣家而察覺有異。                            │
├──┼───┼──────────────────────┤
│ 八 │莊汝霖│詐騙集團某成員在露天拍賣網站上，佯裝為暱稱「│
│    │      │依依」之賣家，刊登「蘋果廠牌、IPOD1 臺」之拍│
│    │      │賣訊息，並留下0000000000號行動電話做為聯絡方│
│    │      │式，莊汝霖於100 年1 月22日凌晨1 時40分許上網│
│    │      │瀏覽時，信以為真而陷於錯誤，以電腦下標得標後│
│    │      │，於當日凌晨2 時28分許，以網路ATM 轉帳5,000 │
│    │      │元至被告林坤鋒本件帳戶內。嗣因一直未收到貨物│
│    │      │，又無法再聯絡上賣家而察覺有異。            │
└──┴───┴──────────────────────┘
附表二：
┌──┬───┬──────────────────────┐
│編號│被害人│和解條件                                    │
├──┼───┼──────────────────────┤
│ 一 │徐鈺涵│被告林坤鋒願意賠償7,000 元，其給付方法為自10│
│    │      │0 年12月10日起至101 年3 月10日止，按月於每月│
│    │      │10日前各給付2,000 元、2,000 元、2,600 元及40│
│    │      │0 元，上開款項並匯入被害人徐鈺涵指定之中華郵│
│    │      │政帳號00000000000000號帳戶內。              │
├──┼───┼──────────────────────┤
│ 二 │李珮寧│被告林坤鋒願意賠償4,600 元，其給付方法為自10│
│    │      │0 年12月10日起至101 年2 月10日止，按月於每月│
│    │      │10日前各給付2,000 元、2,000 元及600 元，上開│
│    │      │款項並匯入被害人李珮寧指定之中國信託銀行帳號│
│    │      │000000000000號帳戶內。                      │
├──┼───┼──────────────────────┤
│ 三 │冉隆瑜│被告林坤鋒願意賠償8,000 元，其給付方法為自10│
│    │      │0 年12月10日起至101 年3 月10日止，按月於每月│
│    │      │10日前各給付2,000 元、2,000 元、2,600 元及1,│
│    │      │400 元，上開款項並匯入被害人冉隆瑜指定之中華│
│    │      │郵政帳號00000000000000號帳戶內。            │
├──┼───┼──────────────────────┤
│ 四 │羅育倫│被告林坤鋒願意賠償15,000元，其給付方法為自10│
│    │      │0 年12月10日起至101 年4 月10日止，按月於每月│
│    │      │10日前各給付2,000 元、2,000 元、2,600 元、5,│
│    │      │000 元及3,400 元，上開款項並匯入被害人羅育倫│
│    │      │指定之中華郵政帳號00000000000000號帳戶內。  │
├──┼───┼──────────────────────┤
│ 五 │宋雅婷│被告林坤鋒願意賠償5,000 元，其給付方法為自10│
│    │      │0 年12月10日起至101 年2 月10日止，按月於每月│
│    │      │10日前各給付2,000 元、2,000 元、1,000 元元，│
│    │      │上開款項並匯入被害人宋雅婷指定之土地銀行帳號│
│    │      │000000000000號帳戶內。                      │
├──┼───┼──────────────────────┤
│ 六 │張大業│被告林坤鋒願意賠償13,000元，其給付方法為自10│
│    │      │0 年12月10日起至101 年4 月10日止，按月於每月│
│    │      │10日前各給付2,000 元、2,000 元、2,600 元、5,│
│    │      │000 元及1,400 元，上開款項並匯入被害人張大業│
│    │      │指定之華南銀行豐原分行帳號000000000000000 號│
│    │      │帳戶內。                                    │
└──┴───┴──────────────────────┘